【裁判字號】    97,抗,987
【裁判日期】    970915
【裁判案由】    聲請撤銷緩刑
【裁判全文】
臺灣高等法院刑事裁定                   97年度抗字第987號
抗  告  人    甲○○
即  被  告
                        號5樓.
上列抗告人即被告因撤銷緩刑案件，不服臺灣板橋地方法院中華
民國九十七年六月廿五日裁定（九十七年度撤緩字第一三三號）
，提起抗告，本院裁定如下：
    主  文
原裁定撤銷，發回臺灣板橋地方法院。
    理  由
一、本件原聲請意旨及裁定詳如裁定書所載（如附件）。
二、抗告人即被告甲○○抗告意旨略以：抗告人前因過失肇事致
    死案件，深具悔意，並由家人為民事賠償和解，而受緩刑宣
    告，然因自身精神疾病屬中度殘障，及家弟亦係輕度智障，
    致母親一人工作勉強維持家計，前開賠償後家中經濟更加拮
    据，其因長期找不到工作，且判斷能力不如常人，經朋友慫
    恿為賺取酬勞再犯偽造文書案件，事發後經醫師持續治療及
    家人鼓勵，病情逐漸穩定，並有工作及報考高中，乃其再犯
    實因無正常人之判斷能力非不知悔悟，入獄服刑亦非適合之
    處治方式，為此請求不為撤銷緩刑，再予機會等語。
三、按判決，應敘述理由，得為抗告或駁回聲明之裁定亦同，刑
    事訴訟法第二百二十三條定有明文。又本件原審亦認依刑法
    施行法第六條之一規定，本件抗告人係於刑法修正施行前，
    受緩刑之宣告，而於修正刑法施行後，仍在緩刑期內者，乃
    依新修正施行之刑法第七十五條之一規定，認抗告人應撤銷
    其緩刑宣告，固非無據，然刑法第七十五條之一既明文規定
    係受緩刑宣告而有下列情形之一，足認原宣告之緩刑難收其
    預期效果，而有執行刑罰之必要者，乃揆諸前揭規定說明，
    本件原裁定即應敘述抗告人原宣告之緩刑有何難收其預期效
    果，而有執行刑罰之必要之理由？以符法制，尤以本件抗告
    人前係因過失犯行為經法院為緩刑宣告，雖緩刑中故意犯罪
    ，然核係因以收受二千元代價前往拍攝照片提供予人偽造身
    分証及駕照後，由其提出冒名申請帳戶，此有台北地院九十
    六年度易字第一０六四號判決一件在卷可按，而其復提出中
    度殘障手冊証明，則其緩刑中再為犯行是否有難收其緩刑預
    期效果？又是否因而有執行刑罰之必要者，均應具體說明。
    原裁定對前開應予審酌事項未為說明，即遽以「甫受刑宣告
    確定，竟不知戒慎其行，又再犯偽造文書罪，顯無悔悟之心
    ，即認原宣告緩刑難收預期效果」，即以緩刑中再犯，即認
    難收預期效果及有執行刑罰必要，難謂有理，抗告人執前詞
    抗告，即非無理由，自應由本院撤銷發回，更審妥適之裁定
    。
四、據上論斷，依刑事訴訟法第四百十三條前段，裁定如主文。
中    華    民    國   九十七   年   九   月   十五   日
                  刑事第四庭審判長法  官  陳筱珮
                                  法  官  周煙平
                                  法  官  陳玉雲
以上正本證明與原本無異。
不得再抗告。
                                  書記官  陳思云
中    華    民    國    97    年    9     月    17    日
附件：
臺灣板橋地方法院刑事裁定             97年度撤緩字第133號
聲  請  人  臺灣板橋地方法院檢察署檢察官
受  刑  人  甲○○  男  22歲（民國○○年○月○○日生）
                    身分證統一編號：Ｚ000000000號
                    住臺北縣板橋市○○路○段118巷8號5樓
上列聲請人因受刑人犯過失致死案件，聲請撤銷緩刑之宣告（九
十七年度執聲字第一一七０號），本院裁定如下：
    主  文
甲○○之緩刑宣告撤銷。
    理  由
一、聲請意旨略以：受刑人甲○○因犯過失致死案件，經鈞院以
    九十四年度交易字第二四七號（起訴案號：九十四年度偵字
    第八八０六號）判處有期徒刑十月，緩刑四年，於民國九十
    五年一月二日確定。乃於緩刑期內即九十五年十二月二十一
    日另犯偽造文書罪，經臺灣臺北地方法院於九十七年二月二
    十九日以九十六年度易字第一０六四號判處得易科罰金之有
    期徒刑三月，減為有期徒刑一月又十五日，於九十七年三月
    三十一日確定。受刑人因有上揭之犯罪事由，足認其不知悔
    悟自新，原宣告之緩刑難收預期效果，而有執行刑罰之必要
    ，合於刑法第七十五條之一第一項第二款所定得撤銷緩刑宣
    告之原因，爰依刑事訴訟法第四百七十六條規定聲請撤銷等
    語。
二、按刑法關於撤銷緩刑宣告之規定，業於九十四年二月二日經
    總統以華總一義字第０九四０００一四九０一號令修正公布
    ，並自九十五年七月一日起生效施行（下稱現行刑法）。又
    刑法施行法第六條之一規定：「於中華民國九十四年一月七
    日刑法修正施行前，受緩刑之宣告，九十四年一月七日修正
    刑法施行後，仍在緩刑期內者，適用九十四年一月七日修正
    施行之刑法第七十五條、第七十五條之一及第七十六條規定
    。」是本件受刑人甲○○既在現行刑法修正施行前受緩刑之
    宣告，且現仍在緩刑期間內，依刑法施行法第六條之一規定
    ，即應適用現行刑法關於撤銷緩刑宣告之規定。
三、查受刑人甲○○因犯過失致死案件，經本院以九十四年度交
    易字第二四七號判處有期徒刑十月，緩刑四年，於九十五年
    一月二日確定。詎受刑人於緩刑期內之九十五年十二月二十
    一日，再因偽造文書案件，經臺灣臺北地方法院以九十六年
    度易字第一０六四號判處得易科罰金之有期徒刑三月，減為
    有期徒刑一月又十五日，於九十七年三月三十一日確定等情
    ，有上揭刑事判決書二份、臺灣高等法院被告前案紀錄表一
    份在卷足憑。是本件受刑人甫於九十五年一月二日受緩刑宣
    告確定，竟不知戒慎其行，又再犯偽造文書罪，顯無悔悟之
    心，足認原宣告之緩刑難收預期效果，而有執行刑罰之必要
    。從而，本件聲請合於修正後刑法第七十五條之一第一項第
    二款之規定，自應撤銷其緩刑之宣告。
據上論斷，依刑事訴訟法第四百七十六條，刑法第七十五條之一
第一項第二款，刑法施行法第六條之一，裁定如主文。
中    華    民    國    97    年    6     月    25    日
                  刑事第八庭    法  官  王士珮
以上正本證明與原本無異
如不服本裁定應於送達後5日內向本院提出抗告狀
                                書記官  郭晉良
中    華    民    國    97    年    6     月    25    日


司法院資訊處製作；財團法人民間司法改革基金會備份。
